【裁判字號】    88,易,2847
【裁判日期】    890127
【裁判案由】    竊盜
【裁判全文】
臺灣臺南地方法院刑事判決                        八十八年度易字第二八四七號
    公  訴  人  臺灣台南地方法院檢察署檢察官
    被      告  甲○○
                辛○○
                乙○○
右列被告等因竊盜案件，經檢察官提起公訴 (八十八年度偵字第八二八二號、第九八
七四號) ，本院判決如左：
    主  文
甲○○連續結夥三人以上竊盜，處有期徒刑捌月。
辛○○連續結夥三人以上踰越安全設備竊盜，處有期徒刑壹年拾月，並應於刑之執行
前，令入勞動場所強制工作參年。
乙○○連續結夥三人以上竊盜，累犯，處有期徒刑拾月。
    事  實
一、甲○○、曾裕旭、乙○○（曾於民國八十二年間因違反麻醉藥品管理條例等案件
    ，經最高法院判處有期徒刑一年二月確定，並於八十四年十一月一日執行完畢）
    ，共同基於意圖為自己不法所有之犯意聯絡，並基於概括犯意，連續於附表序號
    一、二所示時之時間、地點，相偕竊取戊○○如附表所示之財物得手。嗣甲○○
    、曾裕旭、乙○○於八十八年六月十九日二十三時許，在台南縣六甲鄉○○村○○路二三九號乙○○（起訴書誤載為甲○○）住處前，為警當場查獲，旋並在甲○○所駕駛之報廢轎車內起出如附表序號二所示之物，再循線查悉上情。
二、辛○○自七十五年間起即有多次竊盜及違反麻醉藥品前科，仍不知悔改，復承前
    意圖為自己不法所有之概括犯意，並基於犯竊盜罪之習慣，先後於附表序號三、
    五、六之時間、地點，竊取丁○○、庚○○、丙○○如附表所示之財物得手，並
    連續於附表序號四、七之時間、地點，踰越窗戶安全設備侵入屋內（侵入住宅部
    分未據告訴），竊取壬○○、庚○○如附表所示之財物得手。嗣辛○○於八十八
    年八月八日二時許，在台南縣柳營鄉旭山村新吉庄四六號之十六為警查獲，並當
    場起出如附表序號三至七所示之物，再循線查悉上情。
三、案經台南縣警察局麻豆分局、善化分局分別報請臺灣台南地方法院檢察署檢察官
    告偵查起訴。
    理  由
一、右揭事實迭據被告辛○○於警、偵訊及本院審理中坦承不諱，核與被害人戊○○
    、丁○○、壬○○、庚○○、丙○○指訴之情節相符，並有如事實欄所示之物扣
    案及扣押書、領結各一紙、台南縣警察局善化分局贓物認領保管單四紙在卷足資
    佐證。另訊據被告甲○○、乙○○均矢口否認有何竊盜犯行，被告甲○○辯稱：
    伊有於附表序號一之時日至現場但未竊取財物，另附表序號二之時日伊並未至現
    場竊盜云云；被告乙○○則辯稱：伊有載被告辛○○至現場，但不知其要去竊盜
    云云。惟查，被告甲○○、乙○○確有於附表序號一、二之時間、地點竊取被害
    人戊○○如附表所示財物之事實，業據被告甲○○、乙○○二人分別於警訊中坦
    承不諱，而被告甲○○、乙○○亦有夥同被告辛○○於附表序號一之時日至現場
    竊取被害人戊○○如附表所示之財物等情，並據目擊證人己○○到庭陳證屬實，
    參以被告乙○○於本院調查時並自承：有於附表序號二之時日在現場並載運辛○○所竊之物品等語無訛（見本院八十八年十一月二十五日訊問筆錄），再佐以當
    日復在被告甲○○所駕駛之報廢轎車內起出如附表序號二所示之物等情以觀，足
    見被告甲○○、乙○○確有為附表序號一、二之竊盜犯行甚明，其二人前開所辯
    ，要係事後卸責之詞，不足採信，本件事證明確，被告三人犯行洵堪認定。
二、核被告甲○○、曾裕旭、乙○○所為附表序號一、二竊盜犯行，均係犯刑法第三
    百二十一條第四款之結夥三人以上加重竊盜罪。另被告辛○○所為附表序號三、
    五、六竊盜犯行，係犯刑法第三百二十條第一項之普通竊盜罪；所為附表序號四
    、七竊盜犯行，係犯刑法第三百二十一條第二款之踰越安全設備加重竊盜罪，公
    訴意旨認被告辛○○所為附表序號三至七竊盜犯行，仍應依刑法第三百二十一條
    第四款之結夥三人以上加重竊盜罪處斷，容有未洽。另公訴人就被告辛○○所犯
    附表序號四、七踰越安全設備竊盜罪部分，於起訴法條雖未論及，惟刑法第三百
    二十一條第一項所列各款為竊盜之加重條件，被告辛○○犯竊盜罪而兼具刑法第
    三百二十一條第二款加重情形，因該部分竊盜行為祗有一個，仍祗成立一罪，非
    屬法律競合或犯罪競合，惟理由仍應引用該款，併此敘明。被告三人間就附表序
    號一、二竊盜犯行，有犯意聯絡與行為分擔，均為共同正犯。被告甲○○、辛○○、乙○○先後為附表序號一、二竊盜犯行及被告辛○○先後為附表序號三至七
    竊盜犯行，均時間緊接，犯罪構成要件相同，顯均係基於概括犯意為之，為連續
    犯，依刑法第五十六條規定，應各論以結夥三人以上加重竊盜一罪及結夥三人以
    上踰越安全設備竊盜一罪論，並分別加重其刑。查被告乙○○曾於八十二年間因
    違反麻醉藥品管理條例等案件，經最高法院判處有期徒刑一年二月確定，並於八
    十四年十一月一日執行完畢，有本院刑案被告全國前案紀錄表在卷可按，其於執
    行完畢後五年之內再犯本件有期徒刑以上之罪，係屬累犯，應依刑法第四十七條
    之規定遞加重其刑。爰分別審酌被告三人犯罪之動機、目的、手段、所竊財物價
    值及犯後之態度等一切情狀，分別量處如主文所示之刑，以示懲儆。末查被告辛○○時值青年，身強力壯，竟不思正途，自七十五年間起即有多次竊盜及違反麻
    醉藥品前科，且於八十八年六月間先後與被告甲○○、乙○○共犯竊盜罪二起後
    ，旋更自行於短短一月間再犯竊盜罪五起，足徵被告辛○○顯有犯竊盜罪之習慣
    ，應依竊盜犯贓物犯保安處分條例第三條第一項第一款、第五條第一項規定，諭
    知其應於刑之執行前，令入勞動場所強制工作三年之保安處分，以資矯正。至於
    被告甲○○、乙○○部分公訴人雖亦聲請依竊盜犯贓物犯保安處分條例宣告強制
    工作，惟本院綜合全情並審酌一切情狀認就被告二人以量處如主文所示之刑為適
    當，而本院就該被告二人所量處之刑均未達有期徒刑一年以上，自不得適用上開
    條例宣告強制工作（竊盜犯贓物犯保安處分條例第二條第四項參照），均併此敘
    明。
據上論斷，應依刑事訴訟法第二百九十九條第一項前段，刑法第二十八條、第五十六
條、第三百二十一條第一項第二款、第四款、第四十七條，竊盜犯贓物犯保安處分條
例第三條第一項第一款、第四條、第五條第一項，罰金罰鍰提高標準條例第一條前段
，判決如主文。
中    華    民    國      八十九      年      一      月     二十七     日
                                  臺灣臺南地方法院刑事第三庭
                                          法  官
右正本證明與原本無異。
如不服本判決，應於判決送達後十日內，向本院提出上訴狀。
                                          書記官
中    華    民    國      八十        年              月              日
附  表：


司法院資訊處製作；財團法人民間司法改革基金會備份。
